ru: Транспортные средства, запчасти и аксессуары > Запчасти и аксессуары для транспортных средств > Обслуживание, уход и декорирование > Инструменты для ремонта и обслуживания автомобилей > Инструменты для ремонта и замены шин транспортных средств: Инструменты для замены шин; Наборы для ремонта шин
cs: Vozidla a náhradní díly > Díly a příslušenství vozidel > Údržba a výzdoba motorových vozidel > Nářadí pro opravy vozidel a speciální nářadí > Vybavení pro opravy a výměnu pneumatik vozidel: Nářadí na výměnu pneumatik; Sady na opravu pneumatik
tr: Taşıtlar ve Parçalar > Taşıt Parçaları ve Aksesuarlar > Araç Bakımı ve Dekoru > Taşıt Onarım ve Özel İşlem Takımları > Taşıt Lastik Onarım Takımları: Lastik Değiştirme Aletleri; Lastik Tamir Takımları
zh-CN: 交通工具/汽车/飞机/船舶 > 交通工具零件/配件 > 交通工具护理 > 交通工具维修和专用工具 > 车辆轮胎维修和更换工具: 轮胎更换工具; 轮胎修理套件
ja: 乗り物・パーツ > 乗り物用パーツ・関連用品 > 乗り物用品 > 乗り物整備工具 > タイヤ修理・交換用工具: タイヤ交換ツール; タイヤ修理キット
pt-BR: Veículos e peças > Peças e acessórios de veículos > Manutenção, cuidado e decoração para veículos motorizados > Ferramentas especializadas e de reparos para veículos > Ferramentas para reparos de pneus: Ferramentas para troca de pneus; Kits de reparo de pneus
sk-SK: Diely pre vozidlá > Diely a príslušenstvo pre vozidlá > Údržba, starostlivosť a dekorácia vozidiel > Špeciálne náradie na opravu vozidiel > Nástroje na opravu a výmenu pneumatík vozidiel: Nástroje na výmenu pneumatík; Súpravy na opravu pneumatík
pt-PT: Veículos e peças > Acessórios e peças para veículos > Decoração, cuidado e manutenção de veículos > Ferramentas especializadas e de reparação para veículos > Ferramentas de mudança e reparação de pneus para veículos: Ferramentas para troca de pneus; Kits de reparação de pneus
nl: Voertuigen en onderdelen > Voertuigonderdelen en -accessoires > Onderhoud en decoratie voor voertuigen > Reparatie- en speciaalgereedschap voor voertuigen > Bandenreparatie- en -vervangingsgereedschap voor voertuigen: Bandenvervangingsgereedschap; Bandenreparatiekits
el: Οχήματα & ανταλλακτικά > Ανταλλακτικά & αξεσουάρ οχημάτων > Συντήρηση, φροντίδα & διακόσμηση μηχανοκίνητων οχημάτων > Επισκευή οχημάτων & ειδικά εργαλεία > Εργαλεία επισκευής & αλλαγής ελαστικών οχημάτων: Εργαλεία αλλαγής ελαστικών; Κιτ επισκευής ελαστικών
ro-RO: Vehicule și piese > Piese și accesorii pentru vehicule > Întreținerea, îngrijirea și decorarea vehiculelor > Unelte reparații vehicule și unelte speciale > Instrumente pentru repararea anvelopelor și schimbarea anvelopelor pentru vehicule: Instrumente pentru schimbarea anvelopelor; Seturi reparații anvelope
lt-LT: Transporto priemonės ir dalys > Transporto priemonių dalys ir priedai > Transporto priemonių priežiūra ir apdaila > Transporto priemonių remontas ir specialieji įrankiai > Transporto priemonių padangų remonto ir keitimo įrankiai: Padangų keitimo įrankiai; Padangų remonto rinkiniai
en: Vehicles & Parts > Vehicle Parts & Accessories > Vehicle Maintenance, Care & Decor > Vehicle Repair & Specialty Tools > Vehicle Tire Repair & Tire Changing Tools: Tire Changing Tools; Tire Repair Kits
ko: 차량/부품 > 차량 부품/부대용품 > 차량 정비/관리/장식 > 차량 수리/특수 공구 > 차량 타이어 수리/타이어 교체 공구: 타이어 교체 공구; 타이어 수리 키트
vi: Xe và phụ tùng > Bộ phận và phụ kiện xe cộ > Bảo dưỡng, chăm sóc và trang trí xe > Công cụ chuyên dụng và sửa chữa xe > Công cụ thay lốp và sửa lốp xe cộ: Dụng cụ thay lốp; Bộ dụng cụ sửa chữa lốp
fr: Véhicules et accessoires > Pièces détachées pour véhicules > Entretien et décoration de véhicules > Outillage pour véhicules > Réparation et changement de pneus: Outils de changement de pneus; Kits de réparation de pneus
zh-TW: 車輛與零配件 > 車輛零件/配件 > 車輛保養與裝飾 > 車輛維修工具 > 輪胎維修/更換工具: 輪胎拆裝工具; 輪胎修理工具包
es: Vehículos y recambios > Piezas y accesorios para vehículos > Mantenimiento, cuidado y decoración de vehículos > Herramientas específicas y de reparación para vehículos > Herramientas para reparación y recambio de neumáticos de vehículos: Herramientas para cambiar neumáticos; Kits de reparación de neumáticos
bg-BG: Превозни средства и части > Автомобилни части и аксесоари > Поддръжка, грижа и декорация на превозни средства > Ремонт на превозни средства и специализирани инструменти > Инструменти за ремонт и смяна на гуми на превозни средства: Инструменти за смяна на гуми; Комплекти за ремонт на гуми
hu: Járművek és alkatrészek > Járműalkatrészek és -kiegészítők > Járműkarbantartás, -gondozás és -dekoráció > Járműjavítás és speciális szerszámok > Járműgumi-javító és gumicsereeszközök: Gumicsereeszközök; Gumijavító készletek
de: Fahrzeuge & Teile > Fahrzeugersatzteile & -zubehör > Kfz-Wartung & -Pflege > Fahrzeugreparatur- & Spezialwerkzeuge > Werkzeuge für Reifenreparatur & -wechsel: Reifenwechselwerkzeuge; Reifen-Reparaturkits
hr-HR: Vozila i dijelovi vozila > Dijelovi i oprema za vozila > Održavanje, njega i uređenje vozila > Popravak vozila i specijalni alati > Alati za popravak i mijenjanje guma za vozila: Alati za mijenjanje guma; Setovi za popravak guma
pl: Pojazdy i części > Akcesoria i części do pojazdów > Konserwacja, pielęgnacja i ozdabianie pojazdów > Narzędzia do naprawy pojazdów > Narzędzia do naprawy opon: Narzędzia do zmiany opon; Zestawy do naprawy opon
it: Veicoli e parti > Componenti e accessori per auto > Cura, manutenzione e decorazione dei veicoli > Strumenti speciali e di riparazione per veicoli > Strumenti per la riparazione e sostituzione dei pneumatici: Strumenti per la sostituzione degli pneumatici; Kit di riparazione pneumatici
fi: Ajoneuvot ja osat > Ajoneuvojen osat ja tarvikkeet > Ajoneuvon huolto, hoito ja sisustus > Ajoneuvon korjaus- ja säätötyökalut > Auton renkaiden korjaus- ja vaihtotyökalut: Renkaiden vaihtotyökalut; Renkaiden korjaussarjat
nb: Kjøretøy og deler > Deler og tilbehør til kjøretøy > Kjøretøyvedlikehold, -pleie og -dekor > Reparasjons- og spesialverktøy til kjøretøy > Dekkreparasjons- og dekkskifteverktøy for kjøretøy: Verktøy for dekkskifte; Dekkreparasjonssett
da: Køretøjer og dele > Dele og tilbehør til køretøjer > Pleje og udsmykning af motorkøretøjer > Reparationsværktøjer og specialværktøjer til køretøjer > Værktøjer til dækreparation: Værktøj til dækskifte; Dækreparationssæt
sl-SI: Vozila in deli > Deli in dodatki za vozila > Vzdrževanje, nega in okrasitev vozil > Orodja za popravilo vozil in posebna orodja > Orodja za popravilo in menjavo pnevmatik vozil: Orodja za menjavo pnevmatik; Kompleti za popravilo pnevmatik
sv: Fordon och delar > Fordonsdelar och tillbehör > Motorfordonsvård > Reparations- och specialverktyg för fordon > Däcklagningsverktyg: Verktyg för däckbyte; Däckreparationskit
th: รถยนต์และชิ้นส่วน > ชิ้นส่วนและอุปกรณ์สำหรับยานยนต์ > การบำรุงรักษา การดูแล และการตกแต่งรถ > เครื่องมือพิเศษซ่อมแซมรถยนต์ > เครื่องมือปะเปลี่ยนยาง: เครื่องมือเปลี่ยนยาง; ชุดปะยาง